臺灣臺北地方法院刑事判決　　　　　　　　　　　　九十三年度訴字第一０一四號
　　公　訴　人　臺灣臺北地方法院檢察署檢察官
　　被　　　告　甲○○
右被告因違反毒品危害防治條例案件，經檢察官提起公訴（九十三年度毒偵字第一二
七五號），以及聲請併案審理（九十三年度毒偵字第一六六五號），本院判決如左：
    主  文
甲○○連續施用第一級毒品，累犯，處有期徒刑捌月。
扣案之第一級毒品海洛因一包（淨重零點零貳公克）沒收銷燬之。
    事  實
一、甲○○於民國八十二年間因侵占案件，經判處有期徒刑九月，緩刑四年確定，嗣
    經撤銷緩刑，甲○○復於八十七年間因偽造文書案件，經判處有期徒刑六月確定
    ，經定應執行有期徒刑一年三月，甫於八十八年六月十八日執行完畢，又甲○○
    前因施用毒品案件，經本院以九十年度毒聲字第二三三七號裁定觀察勒戒後認有
    繼續施用毒品傾向，再由本院以九十年度毒聲字第二六一五號裁定令入戒治處所
    施以強制戒治，後由台灣台北地方法院檢察署檢察官於九十二年七月四日，以九
    十二年度戒毒偵字第一一四號為不起訴處分確定。甲○○竟基於施用第一級海洛
    因毒品之概括犯意，自九十三年二月間某日起至九十三年五月十日止，以及九十
    三年七月十七日二十三時許，在位於台北市○○區○○路一段二四二巷三五號住
    處，連續以針筒注射之方式施用第二級毒品海洛因多次，嗣於九十三年五月十四
    日，甲○○行經台北市○○區○○路一一二巷巷口時，甲○○見警臨檢，即於有
    偵查職權之機關發覺前自首施用第一級毒品之犯罪行為，並交出所施用之第一級
    毒品海洛因一包（淨重０‧０２公克）以及表示願受裁判之意，以及於九十三年
    七月十九日，於警方偵辦張醒亞施用毒品致死案件，甲○○於有偵查職權之機關
    發覺前自首施用第一級毒品之犯罪行為，因而偵知上情。
二、案經台北市政府警察局、中正第二分局報告台灣台北地方法院檢察署檢察官偵查
    起訴以及併案審理。
    理  由
一、前揭事實，業經被告甲○○供述明確，並有台灣高等法院被告全國前案紀錄表、
    本院九十年度毒聲字第二三三七號、第二六一五號裁定、台灣尖端先進生技醫藥
    股份有限公司濫用藥物檢驗報告二份、法務部調查局鑑定通知書在卷可稽，以及
    第一級毒品海洛因一包（淨重０‧０２公克）扣案可稽，是被告卻有於上揭時間
    地點連續多次施用第一級毒品海洛因之行為，應堪認定；次查，本件被告於九十
    三年五月十四日經警查獲時，係因台北市○○區○○路一一二巷巷口常有毒販出
    入，而當時被告騎乘機車逆向行駛，且神情緊張東張西望，又不斷摸衣服口袋，
    因此值勤員警感覺有異，因此向前表明身份表示要查緝毒品後，被告即自行交出
    毒品等情，業據證人即查獲員警乙○○到庭證述明確，然依照證人乙○○所述查
    獲之情節，當時員警係以被告之神情以及地緣因素而為判斷，而並非有確切之根
    據而合理懷疑被告確實涉有施用毒品（最高法院九十一年台上字第三四三一號判
    決參照），故被告主動交出所持有之第一級毒品海洛因並陳明所施用之犯行，應
    符合自首之要件，另被告於九十三年七月十九日，警方偵辦張醒亞施用毒品致死
    案件時主動自首施用之行為，亦有警詢筆錄在卷可稽，是被告符合刑法第六十二
    條自首之規定，附此敘明；綜上，本件事證已臻明確，被告犯行堪予認定。
二、核被告所為，係違反毒品危害防治條例第十條第一項之施用第一級毒品罪。被告
    持有第一級毒品海洛因之行為，為施用之行為所吸收，不另論罪。被告先後多次
    施用行為，時間緊接，所犯之罪名及基本犯罪構成要件均相同，顯係基於概括犯
    意反覆為之，為連續犯，應依刑法第五十六條之規定，以一罪論，並加重其刑。
    公訴意旨雖僅就九十三年二月間某日起至九十三年五月十日之施用行為部分提起
    公訴，而被告九十三年七月十七日二十三時許之犯行雖未據公訴人提起公訴，惟
    被告此部份行為，與經提起公訴之部分，有連續犯之裁判上一罪之關係，已如前
    述，本院自應併予審酌，附此說明。查被告於八十二年間因侵占案件，經判處有
    期徒刑九月，緩刑四年確定，嗣經撤銷緩刑，甲○○復於八十七年間因偽造文書
    案件，經判處有期徒刑六月確定，經定應執行有期徒刑一年三月，甫於八十八年
    六月十八日執行完畢等情，有台灣高等法院被告全國前案紀錄表以及台灣台北地
    方法院檢察署刑案資料查註紀錄表各乙紙附卷可稽，被告前受有期徒刑之執行完
    畢後，五年以內再犯本件有期徒刑以上之罪，為累犯，應依刑法第四十七條之規
    定，加重其刑，並遞加重之。又被告對於未發覺之罪自首而受裁判，應依刑法第
    六十二條之規定，減輕其刑，並先加後減之。爰審酌被告犯罪手段、施用之時間
    非長、智識程度、犯罪所生之危險及損失、犯後坦承之態度等一切情狀，量處如
    主文所示之刑。另扣案之海洛因一包（淨重０‧０２公克），係第一級毒品，業
    據被告供承在卷，並有法務部調查局鑑定通知書在卷可憑，爰依毒品危害防制條
    例第十八條第一項前段之規定，沒收銷燬之。
三、據上論斷，應依刑事訴訟法第二百九十九條第一項前段，毒品危害防制條例第十
    條第一項、第十八條第一項前段，刑法第十一條前段、第五十六條、第四十七條
    、第六十二條，判決如主文。
本案經檢察官陳麗芬到庭執行職務。
中　　　華　　　民　　　國　　九十三　　年　　　十　　　月　　二十九　　日
                                    台灣台北地方法院刑事第二庭
                                        審判長  法  官  吳孟良
                                                法  官  雷淑雯
                                                法  官  蘇嘉豐
右正本證明與原本無異。
如不服本判決，應於判決送達後十日內向本院提出上訴狀（應抄附繕本）。告訴人或
被害人如對於本判決不服者，應具備理由請求檢察官上訴，其上訴期間之計算係以檢
察官收受判決正本之日期為準。
                                                書記官  蘇靜紅
中　　　華　　　民　　　國　　九十三　　年　　　十　　　月　　二十九　　日
附錄本案論罪科刑所適用法條全文：
毒品危害防制條例第十條第一項：
施用第一級毒品者，處六月以上五年以下有期徒刑。
